【裁判字號】    97,上易,5
【裁判日期】    970512
【裁判案由】    竊盜等
【裁判全文】
臺灣高等法院花蓮分院刑事判決           97年度上易字第5號
上  訴  人  臺灣臺東地方法院檢察署檢察官
上  訴  人
即  被  告  己○○
選任辯護人  林政雄律師
            籃健銘律師
被      告  乙○○
            辛○○
            庚○○
上列上訴人因竊盜等案件，不服臺灣臺東地方法院96年度易字第
110號中華民國96年11月21日第一審判決（起訴案號：臺灣臺東
地方法院檢察署96年度偵字第316號），提起上訴，本院判決如
下：
    主  文
上訴駁回。
    事實及理由
一、本案經本院審理結果，認第一審以上訴人即被告（下稱被告
    ）己○○犯刑法第321條第1項第3、4款之結夥3人以上攜帶
    兇器竊盜、共同攜帶兇器竊盜罪等共5罪，均分別判處有期
    徒刑6月，並均減為有期徒刑3月，應執行有期徒刑1年；被
    告辛○○犯刑法第32 1條第1項第3、4款、第320條第1項之
    結夥3人以上攜帶兇器竊盜、共同攜帶兇器竊盜、竊盜罪等
    共6 罪，分別判處有期徒刑7月（其中5罪）、3月，經減為
    有期徒刑3月又15日及1月又15日，應執行有期徒刑1年2月；
    被告乙○○犯刑法第321條第1項第3、4款之結夥3人以上攜
    帶兇器竊盜、共同攜帶兇器竊盜罪等共5罪，分別判處有期
    徒刑6月，並均減為有期徒刑3月，應執行有期徒刑1年；被
    告庚○○犯搬運贓物罪，處有期徒刑4月，應執行有期徒刑2
    月，並諭知易科罰金之折算標準為新台幣1,000元折算1日。
    認事用法並無不當，量刑亦稱妥適，應予維持，並引用如附
    件第一審判決書記載之事實、證據及理由。
二、上訴意旨：
（一）被告己○○上訴意旨略以：並未參與上開竊盜行為，僅有
      向同案被告辛○○收購所竊取之檳榔2次，依同案被告辛○○之供述，現場均係由其自行選定，且被告己○○並未
      在場，此亦核與同案被告乙○○之供述相符，足證被告嚴
      良並未參與被告辛○○等竊取檳榔之犯行，僅有向被告辛○○收購竊得之檳榔，故僅涉犯故買贓物犯行，且事後業
      已賠償被害人戊○○損害，並達成和解，因認原審量刑過
      重云云。
（二）檢察官上訴意旨略以：被告己○○等4人共同多次竊取告
      訴人戊○○所種植之檳榔，數量多達萬餘顆，犯罪情節非
      輕，告訴人損失不貲，迄未賠償損害，犯後態度不佳，惟
      原審僅量處被告己○○應執行有期徒刑1年、被告辛○○
      應執行有期徒刑1年2月、被告乙○○應執行有期徒刑1年
      、被告庚○○有期徒刑2月之罪刑，量刑顯屬過輕云云。
三、經查：
（一）證據能力部分：
  １、被告己○○對同案被告辛○○及乙○○在警訊中之陳述認
      無證據能力。對其餘證據則均不爭執其證據能力。經本院
      審酌除證人辛○○及乙○○於警詢供述外，其餘證據於各
      該言詞陳述及書面陳述作成時之狀況，均無違背刑事訴訟
      程序規定之行為，故依刑事訴訟法第159條之5第1項規定
      ，認均有證據能力。
  ２、至本件證人即共同被告辛○○、乙○○於警詢中之陳述，
      對被告己○○而言，為被告以外之人於審判外之陳述，惟
      上開證人於審判外之陳述，業經原審依證人地位命其具結
      後行交互詰問陳述，並予被告己○○對質詰問之機會，已
      踐行之合法調查程序，惟證人即共同被告辛○○、乙○○
      於警詢之供述與其等於審理中之證述就被告己○○參與程
      度稍有不符，然參以證人乙○○係當場被查獲之人，其供
      述時距離犯罪行為最近，而證人辛○○經查獲時，就其等
      犯行均供述詳細，且證人2人就自己不利部分之供述前後
      一致，故其等於警訊中之證述確有特別可信之處，依刑事
      訴訟法第159條第1項、第159條之2規定，其既有特別可信
      之處，且係為證明被告己○○犯罪存否所必要，故均有證
      據能力。
（二）被告己○○確有以竊盜之犯意，參與原審認定之5次竊盜
      犯行，業經原審依同案被告辛○○及乙○○之證述，及竊
      得檳榔後被告書立之切結書等證據，認定被告共同竊取檳
      榔在卷。而依同案被告辛○○及乙○○之證述，被告既明
      知同案被告辛○○並未在臺東縣山區擁有檳榔園，且亦不
      會使用檳榔刀割取檳榔，竟於事前將竊取檳榔之工具交予
      同案被告辛○○，並教導使用方式，亦有到場指定竊取地
      點及在場之行為，且於同案被告辛○○等出發行竊前即連
      絡欲到場載運所竊取之檳榔等行為，堪認被告己○○與同
      案被告辛○○等人確有犯意連絡及行為分擔，而分別有結
      夥3人以上及共同竊盜犯行。至同案被告辛○○供稱之地
      點係由其自行擇定云云，僅係共犯行為分擔之部分行為，
      並不影響上開犯行之認定。而同案被告乙○○於原審證稱
      被告己○○未到場部分，既與原供述不符，且與同案被告
      辛○○之供述不同，此部分應係事後為迴護同案被告己○○之舉，尚非全然可信。又被告己○○嗣後雖以買賣之名
      義交付款項予同案被告辛○○，然此應係行竊後分贓之舉
      ，亦非可以此推認其僅有故買贓物之犯意。故被告己○○
      辯稱現場均係由同案被告辛○○自行選定及證人乙○○證
      稱其並未在場云云，尚無可採信，其犯罪事證明確，犯行
      堪以認定。被告己○○上訴否認上開犯行，並無可採，其
      上訴應予駁回。
（三）本件檢察官以原審量刑過輕為由提起上訴，經本院審酌被
      告己○○既已從事檳榔批發買賣行為6、7年之久，當應深
      刻體會種植作物之不易，其所為對辛苦種植者已造成嚴重
      損害，竟因買賣之方便，而起竊盜犯意，其所為實難以原
      諒，原審均僅量處有期徒刑6月，確實過輕，惟被告己○○嗣後於本院已賠償告訴人戊○○損害，雙方並已達成和
      解，有和解書附卷可參，故此部分檢察官以未賠償損害為
      由提起上訴，尚無所據。至被告辛○○、乙○○固均為竊
      盜行為之主要執行者，然竊盜行為之起因則係同案被告己○○，而被告庚○○則僅係臨時到場參與搬運贓物之犯行
      ，惟其等於查獲後均坦承犯行，犯後態度堪稱甚佳，被告
      辛○○等3人雖因經濟因素致未能與告訴人達成和解，然
      不應作為影響其行為惡性之認定，故原審依其等參與程度
      ，分別予以量刑，並無不當之處，本件檢察官上訴尚非有
      理由，應予駁回。
四、被告乙○○、庚○○均經合法傳喚，無正當理由不到庭，爰
    不待其等陳述逕行判決。
據上論結，應依刑事訴訟法第373條、第368條、第371條，判決
如主文。
本案經檢察官壬○○到庭執行職務。
中    華    民    國    97    年    5     月    12    日
                  審判長法  官   何 方 興
                        法  官   林 德 盛
                        法  官   王 紋 瑩
以上正本證明與原本無異。
本件不得上訴。
                        書記官   楊 明 靜
中    華    民    國    97    年    5     月    12    日
（附件）
臺灣臺東地方法院刑事判決               96年度易字第110號
公  訴  人  臺灣臺東地方法院檢察署檢察官
被      告  己○○  男  35歲（民國○○年○○月○日生）
                    身分證統一編號：Ｚ000000000號
                    住花蓮縣富里鄉石牌村富北17之1號
選任辯護人  林政雄律師
            籃健銘律師
被      告  辛○○  男  36歲（民國○○年○月○○日生）
                    身分證統一編號：Ｚ000000000號
                    住新竹市○○區○○路2段1441巷13號
            乙○○  男  24歲（民國○○年○月○日生）
                    身分證統一編號：Ｚ000000000號
                    住臺東縣臺東市○○路○段23巷171號
            庚○○  男  40歲（民國○○年○月○○日生）
                    身分證統一編號：Ｚ000000000號
                    住新竹市○○區○○路2段1441巷13號
上列被告等因竊盜案件，經檢察官提起公訴（96年度偵字第316
、556、600號），本院判決如下：
    主  文
己○○犯結夥三人以上攜帶兇器竊盜貳罪，各處有期徒刑陸月，
均減為有期徒刑參月，扣案之手電筒壹支沒收之；又犯共同攜帶
兇器竊盜參罪，各處有期徒刑陸月，均減為有期徒刑參月，扣案
之手電筒壹支沒收之。應執行有期徒刑壹年，扣案之手電筒壹支
沒收之。
辛○○犯結夥三人以上攜帶兇器竊盜貳罪，各處有期徒刑柒月，
均減為有期徒刑參月又拾伍日，扣案之手電筒壹支沒收之；又犯
共同攜帶兇器竊盜參罪，各處有期徒刑柒月，均減為有期徒刑參
月又拾伍日，扣案之手電筒壹支沒收之；又竊盜，處有期徒刑參
月，減為有期徒刑壹月又拾伍日。應執行有期徒刑壹年貳月，扣
案之手電筒壹支沒收之。
乙○○犯結夥三人以上攜帶兇器竊盜貳罪，各處有期徒刑陸月，
均減為有期徒刑參月，扣案之手電筒壹支沒收之；又犯共同攜帶
兇器竊盜參罪，各處有期徒刑陸月，均減為有期徒刑參月，扣案
之手電筒壹支沒收之。應執行有期徒刑壹年，扣案之手電筒壹支
沒收之。
庚○○搬運贓物，處有期徒刑肆月，如易科罰金，以新臺幣壹仟
元折算壹日，減為有期徒刑貳月，如易科罰金，以新臺幣壹仟元
折算壹日。
    事  實
一、己○○平日以經營檳榔批發為業，為貪圖不法利益，竟夥同
    自外地而來臺東縣境內之辛○○、乙○○，共同基於意圖為
    自己不法所有之犯意聯絡，經辛○○提議，由己○○選定行
    竊地點、並提供客觀上具有危險性而可作為凶器之檳榔刀、
    剪刀各1把，由辛○○攜帶手電筒，分別為下列竊盜行為：
（一）於民國96年1 月2 日下午4 時許，由己○○帶辛○○、乙○○前往臺東縣卑南鄉○○村○○○道第10.5公里處丙○○之檳榔園內，己○○教導辛○○如何使用檳榔刀後，己○○先行離開，而由辛○○持檳榔刀割取樹上之檳榔，乙○○持剪刀修剪，竊取丙○○所有之檳榔5 大袋約1 萬顆
      ，所得檳榔交予己○○負責銷贓販賣，並交辛○○款項新
      台幣（下同）4 千元，其中乙○○分得2 千元。
（二）於同年月3日下午4時許，亦在臺東縣卑南鄉○○村○○○
      道第10.5公里處丙○○之檳榔園內，由辛○○持檳榔刀割
      取樹上之檳榔，乙○○持剪刀修剪後，竊取丙○○所有之
      檳榔5 大袋約1 萬顆（己○○並未到場），所得檳榔交予
      己○○負責銷贓販賣後，己○○交與辛○○4 千元，乙○○自辛○○處分得1 千5 百元。
（三）於同年月6日下午4時許，在臺東縣卑南鄉○○村○○○道
      第8.5 公里處戊○○之檳榔園內，由辛○○持檳榔刀割取
      樹上之檳榔，乙○○持剪刀修剪後，竊取戊○○所有之檳
      榔7 袋約1 萬零50顆（己○○並未到場），所得檳榔交予
      己○○負責銷贓販賣後，乙○○分得1 千5 百元，辛○○
      得款2,162 元。
（四）因於上開利嘉林道所竊得之檳榔品質不佳，己○○復選定
      初鹿山區之檳榔園告知辛○○，於同年月27日下午2 時許
      ，在臺東縣卑南鄉○○村○○路11巷山區丁○○之檳榔園
      內，由辛○○持檳榔刀割取樹上之檳榔，乙○○持剪刀修
      剪後，竊取丁○○所有之檳榔4 袋（己○○並未到場）。
      而庚○○為辛○○之兄，當日隨同辛○○、乙○○抵達該
      山區發現辛○○二人竊取他人檳榔後，明知上開檳榔為贓
      物，竟基於搬運贓物之故意，駕駛車號JY-1686 號自小客
      車將檳榔載離梅園路山區，此次竊取之檳榔尚未賣出。
（五）於同年月28日下午，辛○○先與己○○連絡，約定由辛○○、乙○○二人先往初鹿山區竊取檳榔，己○○再於當日
      傍晚6至7時許，至臺東縣卑南鄉○○村○○路11巷山區載
      運。乃於當日下午4 時許，在臺東縣卑南鄉○○村○○路
      11巷山區癸○○之檳榔園內，由辛○○持檳榔刀割取樹上
      之檳榔，乙○○持剪刀修剪後，竊取癸○○所有之檳榔約
      3 萬2 千顆（已發還癸○○），嗣己○○駕駛其車號8973
      -ES 自小客車抵達現場欲載走檳榔之際，為李學河於晚間
      8 時30分許所發現，己○○乃未及載走檳榔即迅速駕車離
      去，乙○○則躲避於檳榔園內而於晚間10時40分許在該檳
      榔園區○○道路，再度為李學河發現並通知警方逮捕，辛○○則趁隙逃匿。
二、辛○○於96年1 月28日夜間10時40分許，因上開行竊，遭檳
    榔園員工李學河發現形跡敗露後，趁隙逃往山區方向藏匿，
    翌日（即同月29日）上午某時，途經附近某茶園，見停放路
    旁之甲○○所有 PQX-230號重機車之機車鑰匙未及取下，有
    機可乘，竟另行基於意圖為自己不法之所有，逕自發動該重
    機車之引擎駛離現場，供己騎用，嗣因汽油用罄棄置在同縣
    卑南鄉○○村○○○○號路旁。
三、案經丙○○、戊○○、丁○○告訴及臺東縣警察局臺東分局
    報請臺灣臺東地方法院檢察署檢察官偵查起訴。
    理  由
壹、程序方面：
一、本件被告己○○、乙○○、辛○○、庚○○所為不利於己之
    陳述，並無出於強暴、脅迫、利誘、詐欺、疲勞訊問、違法
    羈押或其他不正之方法，亦非違反法定障礙事由經過期間不
    得訊問或告知義務之規定而為，依刑事訴訟法第156條第1項
    、第158條之2規定，應認其有證據能力。
二、按被告以外之人於審判外之言詞或書面陳述，除法律有規定
    者外，不得作為證據，刑事訴訟法第159 條第1 項定有明文
    。次按「刑事審判上之共同被告，係為訴訟經濟等原因，由
    檢察官或自訴人合併或追加起訴，或由法院合併審判所形成
    ，其間各別被告及犯罪事實仍獨立存在。故共同被告對於其
    他共同被告之案件而言，為被告以外之第三人，本質上屬於
    證人，為確保被告對證人之詰問權，證人於審判中，應依法
    定程序，到場具結陳述，並接受被告之詰問，其陳述始得作
    為認定被告犯罪事實之判斷依據，此觀司法院釋字第582、5
    92號解釋意旨甚明。」最高法院95年度台上字第2724號判決
    採同一見解。本件證人即共同被告辛○○、乙○○於警詢、
    偵查中之陳述，對被告己○○而言，為被告以外之人於審判
    外之陳述，惟上開證人於審判外之陳述，業經本院審理時依
    證人地位依法命其具結後行交互詰問陳述，並予被告己○○
    對質詰問之機會，嗣並再提示證人即共同被告辛○○、乙○○之上開各該供述筆錄及要旨，由被告依法辯論，有審判筆
    錄可考，本件證人即共同被告辛○○、乙○○上開於警詢及
    偵查中之陳述，既已賦予被告己○○反對詰問權，並踐行之
    合法調查程序，證人即共同被告辛○○、乙○○上開所供，
    應有證據能力而得作為本院判決之基礎。被告己○○之選任
    辯護人主張上開二證人於司法警察調查中所為之陳述，為審
    判外之陳述，不得作為證據云云，礙難採取。
三、被告以外之人於審判外之陳述，雖不符刑事訴訟法第159 條
    之1至之4之規定，而經當事人於審判程序同意作為證據，法
    院審酌該言詞陳述或書面陳述作成時之情況，認為適當者，
    亦得為證據；當事人、代理人或辯護人於法院調查證據時，
    知有第159條第1項不得為證據之情形，而未於言詞辯論終結
    前聲明異議者，視為有前項之同意，刑事訴訟法第159 條之
    5 定有明文。查本案檢察官所舉之各項證據，被告辛○○、
    乙○○、庚○○於本院審理中均表示沒有意見。而被告己○○就證人即被害人丙○○、丁○○、癸○○、戊○○、證人
    李學河之證詞亦均表示無意見，且迄於言詞辯論終結前，亦
    未就本院所調查之證據資料主張有刑事訴訟法第159條第1項
    不得為證據之情形，本院審酌該證據作成之情況，認均無不
    適當情事，依刑事訴訟法第159條之5第2 項之規定，均有證
    據能力，合先敘明。
貳、實體方面：
一、訊據被告辛○○坦承上揭事實欄一、二所示之犯行；被告乙○○亦坦承犯罪事實欄一所示之犯行；被告庚○○否認有起
    訴書所載竊盜之犯行，辯稱：辛○○、乙○○二人並未告知
    伊要做何事而要伊載其二人至初鹿山區，至現場看到辛○○
    二人下車竊取檳榔後才知等語，並承認伊有於96年1 月27日
    將其二人所竊得之檳榔載運下山；被告己○○矢口否認有與
    辛○○、乙○○共同竊盜之事實，僅就犯罪事實欄一（一）
    （二）（三）辛○○與乙○○二人竊取之檳榔，承認有故買
    贓物之犯行，辯稱：伊並無與辛○○、乙○○共同竊盜，伊
    只有將檳榔刀及剪刀借給辛○○，並向其購買檳榔三次，且
    所購買之檳榔均按市價收購，若是有與辛○○二人共同竊盜
    之不法意圖，理應不會以市價收購，而係以更低之價格收購
    ，伊於96年1 月28日雖有到初鹿山區檳榔園現場，然因覺得
    怪怪的，便先離開云云；被告己○○之辯護人則以：被告己○○所為不構成共同竊盜，充其量只構成故買贓物等語置辯
    。經查：
（一）被告辛○○、乙○○事實欄一之犯行及辛○○事實欄二之
      犯行，業據被告辛○○、乙○○自白不諱，並經被害人丙○○、丁○○、癸○○、戊○○、甲○○指述失竊情節明
      確（見台東分局信警偵字第0960033121號卷第30至36頁，
      信警刑字第09600000373 號卷第16至18頁），核與證人李
      學河所證相符（見信警刑字第09600000373 號卷第19至21
      頁），此外復有附卷之現場圖1 紙、照片18幀、贓物認領
      保管單2紙（見信警刑字第09600000373號卷第22至23頁、
      第27至33頁）、估價單1 紙（見信警偵字第0960033121號
      卷第37頁）及扣案之手電筒1 支堪為佐證，被告辛○○、
      乙○○此部分自白應與事實相符，堪予認定。
（二）被告己○○自承曾跟辛○○經過卑南鄉○○○道，告訴他
      那邊很多檳榔園，亦曾指給辛○○看，且檳榔刀、剪刀均
      係其所有而提供給辛○○使用，並向辛○○收購檳榔三次
      ，第一、二次數量共2萬顆，第三次為1萬零50顆。而證人
      即共同被告辛○○於本院審理時證稱：伊是外地人，因來
      台東生活不方便，不知道要做什麼，那時檳榔園開始有產
      檳榔，就跟己○○說伊要割檳榔，並向之借檳榔刀、剪刀
      ，且將割好的檳榔交由己○○收購。伊向己○○借檳榔刀
      時，己○○知道伊並非從事種植或買賣檳榔，應該知道伊
      借該二項工具是為偷檳榔使用，亦應知伊所謂割檳榔之意
      思，而在選定作案現場前有問過己○○，在第一次要偷竊
      當天，己○○有帶伊及乙○○至現場，第二至四次己○○
      未到現場，然五次竊案均用己○○之檳榔刀、剪刀，且最
      後一次竊案己○○有到場，該次伊是要到現場前便與己○○約好地點及時間，伊和乙○○將割好的檳榔放在某個路
      口，跟己○○說在哪裡，請己○○來載。且第一次請己○○帶伊到檳榔園時，有請己○○教伊如何使用檳榔刀、如
      何割檳榔等語；於警詢時證稱：96年1月2日下午在利嘉林
      道10.5公里處共竊檳榔5 袋，是伊與乙○○動手竊取，賣
      給己○○得款約4千元，乙○○得2千元，己○○未分款項
      係因請己○○來載，請其以較便宜之價錢收購，該次是伊
      提議後，己○○選目標並帶伊及乙○○去的。而第二次己○○未到現場，是伊與乙○○竊取檳榔後再回太平住處，
      再打電話聯絡己○○來載，變賣所得約3、4千元，分給乙○○1千5百元。第三次則是伊和乙○○竊取檳榔後，將檳
      榔載往花蓮縣富里去賣給己○○，己○○並未前往現場，
      該次賣得贓款4,662元，分給乙○○1,500元。第四次選定
      初鹿山區之檳榔園，係因之前在利嘉林道竊取之檳榔品質
      不是很好，伊有問己○○何處檳榔品質較佳，己○○便稱
      初鹿山區的不錯，之後伊便自行找地點等語；又於偵查中
      結證稱：檳榔刀、剪刀都是向己○○所借，己○○知道所
      賣給他的檳榔均是偷來的，伊有跟己○○說等語。核其歷
      次所言，情節相符，且與被告己○○所供述之內容亦不衝
      突，足認被告己○○提供檳榔刀及剪刀時，已知悉被告辛○○有行竊之故意，且被告己○○並帶辛○○、乙○○到
      利嘉林道之第一次行竊現場，教辛○○如何使用檳榔刀等
      工具，並告知第四次行竊地點即初鹿山區之檳榔品質較佳
      ，且於第一至三次均負責銷贓將所竊取之檳榔賣出，足徵
      被告己○○並非僅為事後之故買贓物犯行，而係與共同被
      告辛○○、乙○○基於共同犯意之聯絡而推由被告辛○○
      、乙○○二人下手實施竊盜犯行，被告己○○負責銷贓，
      其自應負共同正犯之責。被告己○○空言否認，不足採信
      ，而其辯護人辯護意旨稱其應僅成立故買贓物犯行，則忽
      略被告己○○與共同被告辛○○間之犯意聯絡，亦無足採
      。
（三）被告庚○○否認犯竊盜罪，辯稱伊並不知辛○○和乙○○
      到初鹿山區是要行竊，當時伊於96年1 月25日來台東玩的
      ，在1 月27日下午的時候，辛○○載伊到初鹿那邊玩，後
      來開到一半的時候，辛○○就叫伊下車，伊就到太平村朋
      友那邊玩，是後來辛○○叫伊上去載他的等語。經查，被
      告庚○○雖於警詢及偵查中承認有犯竊盜罪，然於本院審
      理中否認犯罪，而證人辛○○於本院審理時證稱：96年 1
      月27日下午2 點多，伊叫庚○○載伊及乙○○到初鹿山區
      ，伊並無向庚○○說到該山區要做什麼，是到該山區伊帶
      檳榔刀下車，且庚○○聽到伊向乙○○稱要去割檳榔時才
      知道伊和乙○○是要竊取檳榔，庚○○在伊下車後就只在
      旁邊等，亦未把風，因當地是在山區很偏僻，根本不需把
      風，所以第五次（即1 月28日）叫庚○○載伊和乙○○去
      的時候，其實庚○○不想去，但沒辦法，所以還是跟伊上
      去，並於載伊到山區後就離開了，庚○○走後，就沒有再
      回現場等語。而證人乙○○、辛○○雖於警詢、偵查時陳
      稱有與被告庚○○共同竊盜，然關於如何為竊盜之犯意聯
      絡及行為之分擔，並無陳明，是上開證人於警詢、偵查中
      之陳述亦不足為被告庚○○有共同竊盜犯行之證明。然被
      告庚○○於事後知道被告辛○○、乙○○竊盜後，已知該
      檳榔為贓物，仍基於搬運贓物之故意，將辛○○等人竊得
      之檳榔載運下山，是其搬運贓物之犯行，足可確認。
    綜上調查證據結果，事證明確，被告辛○○、己○○、乙○○竊盜犯行，及被告庚○○搬運贓物之犯行事證明確，應堪
    認定，並應依法論科。
二、按刑法分則或刑法特別法中規定之結夥二人或三人以上之犯
    罪，應以在場共同實施或在場參與分擔實施犯罪之人為限，
    不包括同謀共同正犯在內。司法院大法官會議釋字第109 號
    解釋「以自己共同犯罪之意思，事先同謀，而由其中一部分
    之人實施犯罪之行為者，均為共同正犯」之意旨，雖明示將
    「同謀共同正犯」與「實施共同正犯」併包括於刑法總則第
    28條之「正犯」之中，但此與規定於刑法則或刑法特別法中
    之結夥犯罪，其態樣並非一致（最高法院76年度台上字第72
    10號判例參照）。又刑法第321條第1項第3 款之攜帶兇器竊
    盜罪，係以行為人攜帶兇器竊盜為其加重條件，此所謂兇器
    ，其種類並無限制，凡客觀上足對人之生命、身體、安全構
    成威脅，具有危險性之兇器均屬之，且祇須行竊時攜帶此種
    具有危險性之兇器為已足，並不以攜帶之初有行兇之意圖為
    必要（最高法院79年台上字第5253號判例參照）。本件被告
    辛○○、己○○、乙○○於事實欄一（一）至（五）共同竊
    盜所用之工具檳榔刀、剪刀，均為鐵製器具，且有刀刃，均
    屬為客觀上足對人之生命、身體、安全構成威脅之器械，顯
    為具有危險性之兇器，而被告己○○於事實一（一）、（五
    ）之部分，有到場參與，合於刑法第321條第1項第4 款結夥
    三人以上之要件。核被告辛○○、己○○、乙○○三人所為
    ，就事實欄一（一）、（五）部分之犯行，均係犯同法第32
    1條第1項第3款、第4款之結夥三人以上攜帶兇器竊盜罪；就
    事實欄一（二）、（三）、（四）部分之犯行，均係犯同法
    第321條第1項第 3款之攜帶兇器竊盜罪；被告辛○○就事實
    二部分，係犯刑法第320條第1項之普通竊盜罪；被告庚○○
    就事實一（四）部分，係犯刑法第349條第2項之搬運贓物罪
    。被告辛○○、己○○、乙○○就事實欄一（一）至（五）
    之犯罪有犯意聯絡及行為之分擔，均為共同正犯，且就上開
    事實欄一（一）至（五）所示之罪，及被告辛○○就事實二
    部分，犯意個別，行為互殊，應分論併罰。起訴意旨原認被
    告庚○○亦共犯竊盜犯行，然公訴檢察官於本院審理時當庭
    就被告庚○○犯行部分縮減為僅有96年1 月27日之犯罪，並
    以言詞聲明變更起訴法條為搬運贓物罪，本院自無庸變更起
    訴法條，且就共同竊盜部分，亦無須另為無罪之諭知；另起
    訴意旨認被告己○○、辛○○、乙○○三人就事實一（二）
    至（四）部分，亦犯結夥三人以上攜帶兇器竊盜罪，惟上開
    三次犯罪，被告己○○雖有同謀，然未到場，不合於結夥三
    人以上之要件，起訴法條雖認應構成結夥三人以上攜帶兇器
    竊盜罪，本院認就上開三次竊盜應構成共同攜帶兇器竊盜罪
    ，且因竊盜之犯罪事實同一，無涉變更起訴法條之問題，附
    此敘明。
三、爰審酌被告辛○○、己○○、乙○○三人不思正道取財，貪
    慾圖便，苟且偷盜，及所涉情節輕重互有不同、犯罪手段，
    兼衡被告辛○○、乙○○二人犯罪後坦承犯行，被告庚○○
    之犯罪手段、目的、犯罪情節及檢察官就被告辛○○、乙○○分別求處應執行有期徒刑1年2月、1 年，就庚○○部分求
    處有期徒刑4 月允為妥適等一切情狀，分別量處如主文所示
    之宣告刑，並就被告庚○○部分諭知易科罰金之折算標準。
    又96年7月4日公布之中華民國九十六年罪犯減刑條例自96年
    7月16日施行，本件犯罪事實均發生在96年4月24日以前，均
    合於減刑規定，乃均諭知減其宣告刑期二分之一，並均就被
    告辛○○、己○○、乙○○各定其應執行刑如主文所示。檢
    察官就被告己○○部分雖具體求處應執行有期徒刑2 年，然
    本院酌量被告己○○並非每次到場實施犯罪，其共謀竊盜係
    因被告辛○○所倡議，其惡性較之辛○○尚非為重，檢察官
    求刑顯然過重，本院不採，併此敘明。至扣案之手電筒1 支
    為被告辛○○所有並為供犯竊盜罪所用之物，依刑法第38條
    第1項第2款規定沒收之。又被告辛○○等三人於事實欄一犯
    罪所使用之檳榔刀、剪刀各1 把，雖為被告己○○所有供犯
    竊盜罪所用之物，然於96年1 月28日被查獲時，經被告丟棄
    於檳榔園內，且並未扣案，其沒收與否對於預防犯罪及公共
    利益之維護，並無絕對影響，為免將來執行困難，爰不另為
    沒收之諭知。
據上論斷，應依刑事訴訟法第284條之1、第299條第1項前段，刑
法第28條、第321條第1項第3款、第4款、第320條第1 項、第349
條第2項、第41條第1項前段、第51條第5款、第38條第1項第2 款
，刑法施行法第1條之1第1項、第2項前段，中華民國九十六年罪
犯減刑條例第2條第1項第3款、第7條，判決如主文。
本案經檢察官許仁豪到庭執行職務。
中    華    民    國    96    年    11    月    21    日
                  刑事第三庭    法  官  蔡玉雪
以上正本證明與原本無異。
如不服本判決應於收受本判決後10日內向本院提出上訴書狀；上
訴書狀應敘述具體理由。未敘述上訴理由者，應於上訴期間屆滿
後20日內向本院補提理由書狀（均須按他造當事人之人數附繕本
）。「切勿逕送上級法院」。
告訴人或被害人對於本判決如有不服，請書具不服之理由狀，請
求檢察官上訴者，其上訴期間之計算係以檢察官收受判決正本之
日期為準。
                                書記官  陳俊德
中    華    民    國    96    年    11    月    27    日
附錄本案論罪科刑法條
刑法第321條（加重竊盜罪）
犯竊盜罪而有左列情形之一者，處 6 月以上、 5 年以下有期徒
刑：
一  於夜間侵入住宅或有人居住之建築物、船艦或隱匿其內而犯
    之者。
二  毀越門扇、牆垣或其他安全設備而犯之者。
三  攜帶兇器而犯之者。
四  結夥三人以上而犯之者。
五  乘火災、水災或其他災害之際而犯之者。
六  在車站或埠頭而犯之者。
前項之未遂犯罰之。
刑法第320條第1項（普通竊盜罪）
意圖為自己或第三人不法之所有，而竊取他人之動產者，為竊盜
罪，處 5 年以下有期徒刑、拘役或 5 百元以下罰金。
刑法第349條
收受贓物者，處3年以下有期徒刑、拘役或5百元以下罰金。
搬運、寄藏、故買贓物或為牙保者，處5年以下有期徒刑、拘役
或科或併科1千元以下罰金。
因贓物變得之財物，以贓物論。


司法院資訊處製作；財團法人民間司法改革基金會備份。
